【裁判字號】    98,台上,1356
【裁判日期】    980319
【裁判案由】    毀損
【裁判全文】
最高法院刑事判決            九十八年度台上字第一三五六號
上  訴  人  甲○○
                    原住台灣省台北縣三重市○○路217號
選任辯護人  許坤立律師
上列上訴人因毀損案件，不服台灣高等法院中華民國九十五年八
月二十四日第二審判決（九十五年度上訴字第一七三三號，起訴
案號：台灣士林地方法院檢察署九十三年度偵字第七九０九號）
，提起上訴，本院判決如下：
    主  文
原判決撤銷，發回台灣高等法院。
    理  由
本件原判決維持第一審依想像競合犯關係，從一重論處上訴人甲
○○毀壞他人建築物罪刑之判決，駁回其在第二審之上訴，固非
無見。
惟查(一)原判決引用第一審判決記載之事實及理由，謂系爭鐵皮屋
，已經台北縣政府工務局於民國九十三年一月十九日，認定為違
章建築。並經台北縣違章建築拆除隊於九十三年四月九日，在現
場張貼違章建築拆除時間通知單，而於九十三年四月十二日欲執
行拆除之際，上訴人在現場主動向該拆除隊拆除班長趙錦鎔諉稱
係該鐵皮屋所有人，欲自行拆除，並出具切結書。而於九十三年
四月十二日後數日，接續將該鐵皮屋拆除，且將該屋內美旗實業
股份有限公司（下稱美旗公司）所有磁磚等物，全數毀棄損壞等
情（見第一審判決二、四頁）。如果無訛，則上訴人倘未出具切
結書，該鐵皮屋及屋內物品，顯已於九十三年四月十二日，即為
該拆除隊拆除毀棄。上訴人嗣後僱工拆除該鐵皮屋及毀棄屋內物
品，與該鐵皮屋及屋內物品，原即會被拆除毀棄之結果，並無不
同，能否謂上訴人有毀損之故意，不無研求餘地。(二)告訴人美旗
公司負責人康瑜紋之母李璧如，因系爭鐵皮屋內磁磚等物不見，
曾向警提出告訴，並於九十三年五月十三日檢察官偵查中，表明
要告上訴人竊盜（見偵字第三八八０號偵查卷十八至二十一頁、
三十五頁）。其於原審並證稱：美旗公司發生之事，其如果知悉
，回去均會告知康瑜紋等語（見原審卷六十七頁背面）。該項情
形倘使非虛，則李璧如於九十三年五月十三日，是否即已知悉上
訴人係拆除該鐵皮屋及毀損屋內物品之人？有無告知康瑜紋？攸
關美旗公司於九十三年十二月三十日具狀向台灣士林地方法院檢
察署對上訴人提出告訴時（見偵字第七九０九號偵查卷九十三至
九十五頁），上訴人所犯刑法第三百五十四條之毀損他人物品罪
，已否逾六個月告訴期間之認定。原審未予調查釐清，遽謂美旗
公司之告訴，未逾告訴期間，尚嫌速斷。上訴意旨據此指摘原判
決不當，為有理由，應認有撤銷發回之原因。
據上論結，應依刑事訴訟法第三百九十七條、第四百零一條，判
決如主文。
中    華    民    國  九十八  年    三    月   十九   日
                      最高法院刑事第二庭
                          審判長法官  莊  登  照
                                法官  陳  世  淙
                                法官  許  錦  印
                                法官  黃  正  興
                                法官  陳  東  誥
      本件正本證明與原本無異
                                      書  記  官
中    華    民    國  九十八  年    三    月  二十三  日
                                                     Ｍ


司法院資訊處製作；財團法人民間司法改革基金會備份。
